# 销售货物、技术服务合同收入确认时点的判断

提问人：陈小霖 3232 时间：2020-06-01 18:33:08
https://bbs.esnai.com/thread-5416992-1-1.html这是我之前请教的帖子，针对风机制造商只提供提供货物、技术服务合同，我又梳理和总结了一下几个关键点，还请陈版主和各位老师再给与下指导。目前国内相关企业收入确认的时点主要为两种，一种是在货物交付开箱验收时确认销售收入；另一种是在等业主方完成风机安装后，获取几方的确认报告后确认收入。而针对验收也是有三个时点的验收 1 、开箱验收； 2 、安装后的检验； 3 、风电机组并网时通过 240的初验。针对我所遇到的合同有以下几个关键点：
1 、在完成货物交付和开箱验收后买方获取所有权承担与货物有关的风险，合同另有规定的除外；
2 、技术服务主要是卖方派人在现场针对买方聘请第三方安装方给与技术指导，在安装完成后进行检测，另外在项目达到并网发电条件后要进行调试。主要的技术服务成本就是现场技术指导人员的成本；
3 、合同约定货物要通过安装后的测试，保证100%通过验收，如果验收不通过需更换零部件直至验收通过，超过 80天买方可以退货或者换货。（初验需要其他配套工程如升压站等调试完成，才能进行试运行）
4 、合同安排预付、开箱验收款合计80%，开80%的票，在开箱验收时；待通过初验开20%发票，支付15%的款项。
关于收入确认的时点问题，瑞华研究上曾经提过如果买方只提供设备，不提供安装服务，虽然要对安装调试结果负责，但如果在出厂环节能够确定该设备满足合同质量技术规定，同时在设备交付后不再承担重大合同义务，可以在设备交付时确认收入，国内也有些企业采用这个时点确认收入，是否可以认为假如出厂环节对设备质量能够进行确认，后续的安装由其他厂商负责，在正常安装调试后不能通过初验的可能性较小，合同会约定如果是由于设备质量缺陷和卖方服务的问题导致设备不能通过试运行，将由卖方承担不能通过试运行的损失，同样如果超过 80 天不能通过试运行买方可以退货或者换货，在这个合同条件下是否可以认为符合瑞华研究所说的可以在货物交付时确认收入的条件。服务价款几万块钱不到1%的合同价款也没有较大的履约成本，虽然对安装调试的结果负责，但可以在出厂环节确认设备的质量，也不提供安装服务。？
2 、关于安装后再确认收入的考虑，是否是考虑安装过程中如果有瑕疵会导致设备不能通过试运行，因此造成的损失会由卖方承担所导致，毕竟卖方保证100%通过初验。如果正常安装，经过几方检验后，在后续并网测试的环节不通过试运行的可能性较小，所以在安装确认后，即确认收入。另外也有部分企业认为初验阶段的 240 测试是耐久性测试，主要是确保风机和电网的稳定链接，并不是销售风机应承担的主要质量责任，因此在安装后获取几方签字的确认报告即确认收入。
还请陈版主和各位老师给与一些指导。

回答人：chenyiwei
参照新准则下五步法的思路，首先考虑设备提供和技术指导（包括后续的调试，确保通过验收）是否构成两项履约义务。如果构成两项履约义务的，则对于设备销售这一项履约义务，应合理确定其商品控制权转移给客户的时间，即是在开箱验收时即转移，还是在安装调试完成并通过 240 试运行时才转移。对于控制权转移时点的判断问题，可以参照瑞华研究中的相关解答，确定是否满足“在出厂环节能够确定该设备满足合同质量技术规定，同时在设备交付后不再承担重大合同义务”的条件，以确定商品控制权的转移时点。
如果不满足在开箱验收时即满足设备销售收入确认的条件，则按照一般惯例，还是建议在通过 240 小时试运行后再确认设备的销售收入。

提问人：陈小霖 3232 时间：2020-06-02 18:41:00
陈版主，关于安装指导这一项义务，合同中有约定卖方技术人员需要提前对买方安装人员做技术交底；在安装时需由卖方技术人员确认是否满足安装条件后再安装；如果在安装过程中因为技术资料和卖方技术人员的指导失误问题造成的损失，由卖方承担。根据这几个关键点我感觉技术指导是重大的，对于销售收入的实现有重大影响，应和销售产品看做一项业务，待安装完成后再确认收入。

回答人：chenyiwei
也可以这样理解。